【裁判字號】    98,財管,61
【裁判日期】    980814
【裁判案由】    選任遺產管理人
【裁判全文】
臺灣臺南地方法院民事裁定            98年度財管字第61號
聲  請  人  中國信託商業銀行股份有限公司
法定代理人  丙○○
代  理  人  乙○○
上列當事人間聲請選任遺產管理人事件，本院裁定如下：
    主      文
選任莊信泰律師為被繼承人甲○○（男、民國○○年○月○○日生、
身分證統一編號：Ｚ000000000號、生前籍設臺南縣新營市○○里
○○街46巷2弄2號，民國98年1月2死亡）之遺產管理人。
程序費用新臺幣壹仟元由被繼承人甲○○之遺產負擔。
     理     由
一、按繼承開始時，繼承人之有無不明，而無親屬會議或親屬會
    議未於1 個月內選定遺產管理人者，利害關係人或檢察官得
    聲請法院選任遺產管理人，並由法院依公示催告程序，定6
    個月以上之期限，公告繼承人，命其於期限內承認繼承；又
    被繼承人之所有繼承人均拋棄其繼承權者，亦準用關於無人
    承認繼承之規定，民法第1177條、第1178條第2 項、第1176
    條第6 項定有明文。
二、本件聲請意旨略以：被繼承人甲○○（男、民國○○年○月○○
    日生、身分證統一編號：Ｚ000000000號、生前籍設臺南縣新
    營市○○里○○街46巷2弄2號）於98年1月2日死亡，其法定
    順位之繼承人已全部拋棄繼承，並經本院以98年度繼字第32
    0號准予備查在案。被繼承人甲○○生前於94年7月27日以其
    所有坐落臺南縣新營市○○段1389地號土地及其上門牌號碼
    臺南縣新營市○○街295巷41弄25號2樓之9之房屋向聲請人
    設定最高限額抵押權新臺幣108萬元整，惟債務人未依約繳
    納本息至今，因債務人於98年1月2日死亡，其繼承人均已拋
    棄繼承，為保障債權人之權益，依民法第1178第2項規定聲
    請選定遺產管理人。另依非訟事件法第79條之規定，繼承開
    始時，法定繼承人全部依法拋棄繼承者，利害關係人得聲請
    法院選定遺產管理人，為加速執行程序，呈請本院選任臺南
    市律師公會會員一人為本案遺產管理人等語。
三、經查，聲請人上開主張，業據聲請人提出除戶戶籍謄本、戶
    籍謄本、借據、他項權利證明書及本院98年度繼字第320號
    函、繼承系統表為證，復經本院依職權調取本院98年度繼字
    第320號拋棄繼承事件卷宗查明屬實，堪堪信為真實。又聲
    請人具狀請求選任臺南市律師公會之會員擔任被繼承人之遺
    產管理人，本院請聲請人洽詢臺南市律師公會會員有無意願
    擔任被繼承人甲○○之遺產管理人，經莊信泰律師具狀表示
    同意。本院審酌莊信泰律師具有專業法律學識，且願意擔任
    被繼承人甲○○之遺產管理人，是聲請人以利害關係人身分
    ，聲請選任莊信泰律師為被繼承人甲○○之遺產管理人，核
    與首揭規定尚無不合，應予准許。
四、依非訟事件法第157條，裁定如主文。
中    華    民    國    98    年    8     月    14    日
                      家事法庭    法  官  郭貞秀
以上正本係照原本作成。
如對本裁定抗告須於裁定送達後10日內向本院提出抗告狀。
中    華    民    國    98    年    8     月    14    日
                                  書記官  鄭隆慶


司法院資訊處製作；財團法人民間司法改革基金會備份。
